

# Jon Ander Saenz Vega

**UX / UI Designer** 

Design Thinking, Agile, Sketch, Invision, Html, Css, Wordpress, Photoshop, Illustrator.

https://jasve90.github.io/portfolio (#)

jasve90@gmail.com

609375914

jasve90 im

Mas de 5 años en el mundo creativo, ocupando puestos como diseñador gráfico y diseñador web. Durante ese tiempo también me formé en el campo de la ilustración y el cómic. Actualmente me he especializado en UX/UI y con ganas de enfocarme en todo lo relacionado con la experiencia de usuario.

## **Experiencia Profesional**

#### Diseñador Web

Providers web

2018 - 2019

- · Creaciones gráficas publicitarias para web.
- · Rediseño de logotipos y webs antiguas.
- · Entrega de proyectos web con plazos cortos de tiempo (24/48/56h).
- · Diseño de páginas web bajo briefings de clientes en distintos sectores.

## Diseñador Gráfico y Web

Labarber Multimedia

- · Diseño y maquetación de landings web.
- · Diseño y maquetación de webs con comercio online.
- · Revisión visual de webs del grupo corporativo.
- Diseño de elementos gráficos para su uso en webs.

#### Diseñador Gráfico

2015-2017

2018

Copiplus Montercarmelo

- · Realización de creatividades gráficas para publicidad de gran tamaño.
- · Diseño de papeleria corporativa para empresas.
- · Preparación de artes finales para todo tipo de formato.
- · Actividades de post-impresión en distintos acabados.

## **Formación**

UX/UI Design Bootcamp IronHack

2019

Master en Diseño Web

Escuela de diseño CEI 2017-2018

Ilustración, Publicidad y Diseño

Escuela Superior de Dibujo Profesional 2011-2014

Diseño y Producción **Editorial** 

I.E.S Islas Filipinas 2011-2013

### **Habilidades**

#### **Otros**

Idiomas

**Design Thinking** Sketch Movilidad

Invision Vehiculo Propio Ingles: Competencia básica Agile

Html Lean Wordpress Css

Photoshop Illustrator Español: Nativo